臺灣臺南地方法院刑事判決　　　　　　　　　　　　　　　九十一年度易字第八號
　　公　訴　人　臺灣臺南地方法院檢察署檢察官
　　被　　　告　己○○
　　　　　　　　戊○○
　　　　　　　　庚○○
右列被告等因妨害自由案件，經檢察官提起公訴（九十年度偵字第一一九三三號），
本院判決如左：
    主  文
己○○以加害生命、身體之事，恐嚇他人，致生危害於安全，處拘役伍拾玖日，如易
科罰金，以參佰元折算壹日。
庚○○以加害生命、身體之事，恐嚇他人，致生危害於安全，處拘役伍拾玖日，如易
科罰金，以參佰元折算壹日。
戊○○以加害自由之事，恐嚇他人，致生危害於安全，處拘役伍拾玖日，如易科罰金
，以參佰元折算壹日。
    事  實
一、甲○○之父乙○○曾於民國九十年初，雇用王裕源至嘉義做工，工資核計為新臺
    幣（下同）八萬五千元，乙○○原開立用以支付之支票屆期並未兌現，事後乙○○承諾將於九十年八月底前結算。九十年七月間某日，王裕源之員工己○○打電
    話至乙○○住處催討上開債務，與接電話之乙○○之子甲○○發生口角，當時亦
    在乙○○住處、綽號「阿久仔」之姓名年籍均不詳之人，乃於電話中向己○○表
    示「要怎樣輸贏都沒關係」等語，因而引發己○○不滿。
二、九十年八月十九日晚間九時三十分許，戊○○邀約甲○○之友人丙○○至臺南縣
    新化鎮○○街情人谷小吃部飲酒，丙○○則另行邀約當時均在臺南縣山上鄉南洲
    村一三○號丁○○住處閒聊之丁○○、甲○○二人一同前往。抵達後約三至五分
    鐘，庚○○（綽號良仔）、己○○（綽號黑人）先後前來，己○○並即質問甲○○於九十年七月間在電話中表示要與伊「輸贏」者為何人，甲○○表示不知情，
    庚○○、己○○二人隨即徒手或持酒瓶毆打甲○○（該二人涉嫌傷害部份，業據
    甲○○於偵查中撤回告訴，由檢察官另為不起訴處分）。毆打後，己○○再度質
    問係何人，甲○○仍答稱不知情，戊○○隨即表示「不說是誰，就押出去」，以
    加害自由之事恐嚇甲○○，使其心生畏懼，致生危害於安全。後因在場之丁○○
    出面調解，己○○、庚○○、戊○○三人方悻悻然離去，臨走之際，庚○○且向
    甲○○揚言「要你父親小心點，不然要讓他死得很難看」、己○○亦稱「要你弟
    弟也小心點，不然要讓他死得很難看」等語，以加害生命、身體之事，恐嚇甲○○，使其心生畏懼，致生危害於安全。
三、案經甲○○訴由臺南縣警察局新化分局報告臺灣臺南地方法院檢察署檢察官偵查
    起訴。
    理  由
一、訊據被告己○○、庚○○、戊○○三人均矢口否認有前揭恐嚇告訴人甲○○之犯
    行，被告己○○辯稱伊當日有與告訴人互毆，但並未出言恐嚇云云；被告庚○○
    則稱其當日曾到情人谷小吃部要找己○○，但抵達現場時己○○、甲○○等人均
    已離去，其並未看到告訴人甲○○云云；被告戊○○則稱渠當日係見己○○、甲○○發生互毆，於勸架時向己○○稱「如果不聽話就把你（指己○○）拖出去」
    ，並非要將告訴人押出去云云。經查，被告三人於九十年八月十九日晚間，在情
    人谷小吃部對告訴人為前開恐嚇言詞之情，業據告訴人於警訊中指訴甚明，經核
    並與目擊證人丁○○於警、偵訊中所為證述相符。告訴人於偵訊中雖改異前詞，
    陳稱並未遭到被告等恐嚇，只是因為被告等說話比較大聲，其當時心生恐懼云云
    （九十年十月二十五日偵訊筆錄），惟審之告訴人於該次庭期之前一日（十月二
    十四日）已與被告等達成和解，告訴人並當庭撤回告訴之情狀，足認告訴人於偵
    訊中陳述之改變，乃和解後意圖息事寧人之詞，不足採信。次查，被告三人雖各
    以並未為恐嚇言詞、當日未在場、語意並非在恐嚇告訴人等置辯，惟被告己○○
    、戊○○二人當日言語之內容，業據告訴人及證人丁○○所一致指陳，觀之被告
    三人當日顯在對九十年七月間電話衝突一事興師問罪，並有毆打告訴人以逼問實
    際說話者之情狀，被告己○○、戊○○有出言恐嚇告訴人之行為，已甚明顯；另
    被告庚○○當日亦在現場，不惟經告訴人、證人丁○○均為相同陳述，證人即當
    日亦在場之丙○○於警訊中，復指稱「喝到中途有兩人進來」，與告訴人、證人
    丁○○所述均相吻合，被告庚○○辯稱並未在場云云，要屬臨訟卸責之詞，不足
    採信。綜上所述，本件事證已臻明確，被告三人之犯行均堪認定。
二、核被告三人所為，均係犯刑法第三百零五條之單純恐嚇罪。本件原係戊○○邀約
    案外人丙○○共同飲酒，丁○○、甲○○則為丙○○所另行邀約，雖就事後發展
    情形以觀，可以認定被告三人係就電話衝突一事向告訴人興師問罪，然因本院屢
    次傳訊丙○○未到，無從調查本件邀約過程，尚難僅以告訴人到場後，被告己○○、庚○○隨即趕來，而逕行推論被告三人係透過案外人丙○○設局引誘告訴人
    前來，更難認定被告三人間（特別是戊○○與己○○、庚○○兄弟二人間）對於
    恐嚇乃至傷害行為，事前即有犯意之聯絡，是就被告三人恐嚇告訴人之行為，本
    院認應係各自臨時起意所為，而無共同正犯之成立，公訴意旨此部份論斷本院乃
    不採取。爰審酌被告己○○徒因曾與告訴人於電話中發生言語衝突，即與被告庚○○共同毆打告訴人，更與戊○○三人各自起意，以加害生命、身體、自由等事
    ，恐嚇告訴人之犯罪動機與手段，因此導致告訴人心生畏懼，致生危害於安全，
    以及被告三人犯罪後均矢口否認犯行之態度等一切情狀，各量處如主文所示之刑
    ，並均諭知易科罰金之折算標準，以資懲儆。
據上論斷，應依刑事訴訟法第二百九十九條第一項前段，刑法第三百零五條、第四十
一條第一項前段，罰金罰鍰提高標準條例第一條前段、第二條，判決如主文。
中      華      民      國      九十一      年      八    月    十六    日
                              臺灣臺南地方法院刑事第五庭
                                      法  官   吳坤芳
右正本證明與原本無異。
如不服本判決，應於判決送達後十日內向本院提出上訴狀( 應附繕本 )。
                                      書記官   張豐榮
中      華      民      國      九十一      年      八    月    十六    日
附錄論罪科刑法條：
刑法第三百零五條
以加害生命、身體、自由、名譽、財產之事，恐嚇他人致生危害於安全者
，處二年以下有期徒刑、拘役或三百元以下罰金。
